臺灣臺中地方法院刑事判決　　　　　　 100年度易字第1198號
公　訴　人　臺灣臺中地方法院檢察署檢察官
被　　　告　陳泳華
上列被告因竊盜案件，經檢察官提起公訴（99年度偵字第26732
號），被告於準備程序就被訴事實為有罪之陳述，本院裁定進行
簡式審判程序，判決如下：
    主    文
陳泳華竊盜，累犯，處有期徒刑肆月；又攜帶兇器毀越門扇竊盜
，累犯，處有期徒刑捌月。應執行有期徒刑拾月。
    犯罪事實
一、陳泳華前有多次竊盜罪前科，其中且因犯竊盜罪及違反毒品
    危害防制條例案件，經法院分別判處有期徒刑8月、7月確定
    ，嗣經法院裁定減刑並定其應執行刑為有期徒刑7月確定；
    ，復因犯妨害兵役治罪條例案件經法院判處有期徒刑3月確
    定，嗣經法院裁定減刑為有期徒刑1月又15日確定，並與上
    開減刑後之應執行刑有期徒刑7月接續執行，甫於民國97年1
    月8日執行完畢。詎猶不知悔改，復(一)意圖為自己不法之
    所有，於99年10月中旬某時，在臺中縣豐原市（現改制為臺
    中市豐原區，下同）圓環北路附近某處，見劉安君所有之車
    牌號碼MRK-760號重型機車(價值約新臺幣(下同)5000元)插
    有鑰匙(置物箱內裝有雨衣及手套1個，該車係劉安君於99年
    10 月7日上午6時許，在臺中縣豐原市○○○路○段159號前
    ，連同該車置物箱內之雨衣、行車執照、保險卡、安全帽、
    機車大鎖等物遭不詳之人所竊取），遂竊取該車得手逃離現
    場，並將雨衣丟棄。(二)復另行基於為自己不法所有之意圖
    ，騎乘上開竊得贓車，於99年11月1日下午4時25分許，至臺
    中縣潭子鄉（現改制臺中市潭子區○○○街41號廖麗貞住處
    前，先在該處門口旁之工具箱處拾取客觀上足供兇器使用之
    園藝剪1支(前端係金屬材質長約7公分，全長約20公分)，再
    持之破壞已上鎖之廖麗貞住屋大門出入口之鋁門之紗網部分
    後，自該紗網破洞處伸手入內將鋁門鎖打開再進入該屋內(
    侵入住宅部分未據告訴)，竊取屋內之現金100元1張、硬幣
    50元1枚、手機序號000000000000000號行動電話1支、護身
    符2個、印章1個、道士帽飾品1個等物得手。適廖麗貞返家
    發覺上情，乃即報警處理，經警趕至現場，而在上址廖麗貞
    屋內1樓神明桌後面當場逮捕未及逃離之陳泳華而查獲上情
    ，並扣得上開園藝剪1支、手套1個等物(另經警在上開機車
    腳踏板上扣得水果刀1把)。
二、案經臺中縣警察局（現改制為臺中市政府警察局）豐原分局
    報告臺灣臺中地方法院檢察署檢察官偵查起訴。
    理    由
一、上揭犯罪事實，業據被告陳泳華於警詢及偵審中坦承不諱，
    核與證人劉安君於警詢中、證人廖麗貞於警詢及偵查中證述
    情節相符，並有搜索扣押筆錄、扣押物品目錄表、贓物認領
    保管單、員警職務報告書、查獲現場及贓物照片、失車-案
    件基本資料詳細畫面報表、臺中縣警察局車輛尋獲電腦輸入
    單等附卷可稽，復有上開園藝剪1支、手套1個等物扣案可資
    佐證，足認被告自白與事實相符，堪予採信。綜上所述，
    本件事證明確，被告犯行堪以認定。
二、查刑法第321條業經總統於100年1月26日以華總一義字第100
    00015561號令公布修正，並於100年1月28施行，本件被告前
    揭行為時刑法第321條加重竊盜罪規定為：「犯竊盜罪而有
    左列情形之一者，處6月以上、5年以下有期徒刑：一、於夜
    間侵入住宅或有人居住之建築物、船鑑或隱匿其內而犯之者
    。二、毀越門扇、牆垣或其他安全設備而犯之者。三、攜帶
    兇器而犯之者。四、結夥三人以上而犯之者。五、乘火災、
    水災或其他災害之際而犯之者。六、在車站或埠頭而犯之者
    。前項之未遂犯罰之。」修正後之刑法第321條則規定為：
    「犯竊盜罪而有下列情形之一者，處6月以上、5年以下有期
    徒刑，得併科新臺幣10萬元以下罰金：一、侵入住宅或有人
    居住之建築物、船艦或隱匿其內而犯之者。二、毀越門扇、
    牆垣或其他安全設備而犯之者。三、攜帶兇器而犯之者。四
    、結夥三人以上而犯之者。五、乘火災、水災或其他災害之
    際而犯之者。六、在車站、埠頭、航空站或其他供水、陸、
    空公眾運輸之舟、車、航空機內而犯之者。前項之未遂犯罰
    之。」，是被告行為後法律已有變更，應依刑法第2條第1項
    之規定，為「從舊從輕」之比較。本案經比較新舊法後，以
    修正前刑法第321條之規定（因舊法未規定得併科新臺幣10
    萬元以下罰金），有利於被告，自應適用修正前刑法第321
    條之規定。
三、按刑法第321條第1項第3款之攜帶兇器竊盜罪，係以行為人
    攜帶兇器竊盜為其加重條件，此所謂兇器，其種類並無限制
    ，凡客觀上足對人之生命、身體、安全構成威脅，具有危險
    性之兇器均屬之，且祇須行竊時攜帶此種具有危險性之兇器
    為已足，並不以攜帶之初有行兇之意圖為必要。查，本件被
    告陳泳華為上開如犯罪事實欄一(二)部分所示之竊盜犯行時
    所攜帶使用之園藝剪1支，前端係金屬材質長約7公分，全長
    約20公分，業經本院當庭勘驗無誤，且該園藝剪可供用以破
    壞鋁門之紗網，亦據被告供明屬實，在客觀上對人之生命、
    身體、安全已足構成威脅甚明。復按「上訴人所竊之樹木，
    既經砍伐倒地，不得謂非已移入於自己實力支配之下，其竊
    盜行為即已完成，自難因其贓木尚未搬離現場，而謂為竊盜
    未遂。」、「上訴人既將竊得之香煙放進汽水空箱內，即已
    將香煙移入於自己實力支配之下，其竊盜行為即已完成，自
    難謂其贓物尚未搬離現場，而謂為竊盜未遂。」、「上訴人
    既已將行竊所得洋酒三瓶，藏放身穿之衣服內，欲夾帶外出
    ，顯己將該贓物置於自己實力支配之下，縱早已為人跟監，
    亦不影響其竊盜既遂之認定。」(最高法院49年臺上字第939
    號判例、72年度臺上字第4923號、85年度臺上字第1766 號
    判決意旨參照)。是被告竊得廖麗貞之上開財物後，雖未即
    逃離現場即為警查獲，惟該等財物既已置於被告實力支配之
    下，即屬竊盜既遂。再按刑法第321條第1項第2款規定之「
    門扇」係屬狹義之指分隔住宅或建築物內外之間出入口大門
    而言（最高法院78年度台上字第44 18號裁判意旨、司法院
    (73)廳刑一字第603號函示意旨可資參照）。復按「被告於
    夜間至某姓住宅，推窗伸手入室，竊取衣物，雖其身體未侵
    入住宅，尚難論以於夜間侵入住宅竊盜罪名，但其竊盜之手
    段，既已越進窗門，使他人窗門之安全設備失其防閑之效用
    ，自應構成刑法第321條第1項第2款之罪」(最高法院41年臺
    上字第38號判例參照)。查，本件被告係將廖麗貞上址住處
    房屋大門出入口之鋁門之紗網部分，以園藝剪破壞後，再「
    自該紗網破洞處伸手入內」將鋁門鎖打開，再開門進入該屋
    內行竊，亦據被告供明屬實，並有照片在卷可稽(見警卷第
    27頁)。是核被告如犯罪事實欄一(一)部分所為，係犯刑法
    第320條第1項之竊盜罪；如犯罪事實欄一(二)部分所為，係
    犯刑第321條第1項第2款、第3款之攜帶兇器毀越門扇竊盜罪
    。被告所犯上開2罪間，犯意各別，行為互殊，應予分論併
    罰。再查，被告有前開犯罪事實欄所載之前科、經有期徒刑
    宣告及執行完畢之情形，有臺灣高等法院被告前案紀錄表1
    份在卷可稽，其於受有期徒刑執行完畢後，5年以內故意再
    犯上開有期徒刑以上之2罪，均為累犯，均應依刑法第47條
    第1項之規定加重其刑。爰審酌被告有前揭犯罪前科，有臺
    灣高等法院被告前案紀錄表1份在卷可稽，素行非佳；其行
    為時係32歲之壯年男子，卻不思振作，奮發向上，竟猶貪取
    非份之財，竊取他人財物，既缺乏對他人財產權需予以尊重
    之觀念，同時產生社會安全秩序之危害，惡行非輕，兼衡酌
    其犯罪之動機、目的、手段、所竊財物價值及其犯罪後直承
    犯行，態度尚佳等一切情狀，就其所犯上開2罪分別量處如
    主文所示之刑，並定其應執行之刑。查，警察在上開機車腳
    踏板上扣得之水果刀1把，雖係被告所有，惟係被告供己削
    水果所用之物，且被告既將之留置於機車腳踏板上，而未攜
    帶前往行竊，即難遽認係供本案犯罪所用之物。又扣案之園
    藝剪1支及手套1個，均非被告所有，業據被告於審理中供明
    在卷，復無其他積極證據足認確屬被告所，且均非違禁物，
    爰均不予宣告沒收，起訴書請求予以宣告沒收扣案之物云云
    ，尚有未洽，尚難准許，應予駁回，附此敘明。
據上論斷，應依刑事訴訟法第273條之1第1項、第299條第1項前
段，刑法第2條第1項、第320條第1項、(修正前)第321條第1項第
2款、第3款、第47條第1項、第51條第5款，刑法施行法第1條之1
第1項、第2項前段，判決如主文。
中    華    民    國   100    年    5     月    24    日
                  刑事第十一庭  法  官  江奇峰
以上正本證明與原本無異。
如不服本判決應於收受判決後10日內向本院提出上訴書狀，並應
敘述具體理由；其未敘述上訴理由者，應於上訴期間屆滿後20日
內向本院補提理由書（均須按他造當事人之人數附繕本）「切勿
逕送上級法院」。
                                書記官  林素珍
中    華    民    國   100    年    5     月    24    日
附錄論罪科刑法條
刑法第320條第1項：
意圖為自己或第三人不法之所有，而竊取他人之動產者，為竊盜
罪，處5  年以下有期徒刑、拘役或 5 百元以下罰金。
修正前刑法第321條第1項第2、3款：
犯竊盜罪而有左列情形之一者，處 6 月以上、 5 年以下有期徒
刑：
二、毀越門扇、牆垣或其他安全設備而犯之者。
三、攜帶兇器而犯之者。